【裁判字號】    92,訴,882
【裁判日期】    920812
【裁判案由】    違反著作權法等
【裁判全文】
臺灣彰化地方法院刑事判決                          九十二年度訴字第八八二號
    公  訴  人  臺灣彰化地方法院檢察署檢察官
    被      告  甲○○
右列被告因違反著作權法案件，經檢察官提起公訴 (九十一年度偵字第五一０六號)
，本院判決如左：
    主  文
甲○○以犯明知為侵害著作權之物意圖營利而交付侵害他人之著作財產權為常業，處
有期徒刑壹年貳月。緩刑肆年。
扣案如附表所示之盜版遊戲光碟及目錄貳本均沒收。
    事  實
一、甲○○係位於彰化縣員林鎮○○路五三０號「ＤＱ電玩專賣店」之負責人，以販
    賣、出租電動玩具遊戲軟體為業務。其明知附表所示之遊戲光碟，分別為日商新
    力電腦娛樂股份有限公司（下稱新力公司）、日商思奎爾股份有限公司（下稱思
    奎爾公司）、日商卡波光股份有限公司（下稱卡波光公司）、日商南歌股份有限
    公司（下稱南歌公司）、日商可樂美股份有限公司（下稱可樂美公司）及日商可
    樂美電腦娛樂股份有限公司（下稱可樂美電腦娛樂公司）享有商標權及著作權之
    物，且該等公司就附表之遊戲軟體，業已依我國著作權法等相關規定，在我國公
    開發行達標準數量，是該等遊戲軟體未經上開公司之同意或授權，不得擅自散布
    或意圖營利而交付，竟出於販售仿冒前開六家公司前揭商標商品及盜版著作物營
    利並以之為業之常業犯意，自開始經營該店即民國九十一年四月間起，至同年七
    月間為警查獲前止，陸續向一名綽號「阿章」之不詳真實姓名、年籍成年男子，
    分別以每片新台幣（下同）十八元之價格，購入附表所示之侵害前開六家公司享
    有著作權之盜版電腦遊戲光碟片，其中附表編號二十六至三十七之在外觀包裝上
    ，並印製仿冒前開公司商標圖樣，其再以每片五十元之價格，販售予不特定人，
    每日約販售二、三片，直至九十一年七月十六日被查獲為止，其共向「阿章」進
    貨四次，前後共進盜版遊戲軟體約有六、七百片，其並藉此維生。嗣於九十一年
    七月十六日下午三時許，為警在其上開店址查獲，並扣得附表一所示之重製上開
    六家公司之盜版著作物光碟片及在光碟片之外觀包裝上，印有仿冒新力等公司之
    商標圖樣之光碟片共一百一十八片及目錄二本，始知上情。
二、案經新力公司、思奎爾公司、卡波光公司、南歌公司、可樂美公司及可樂美電腦
    娛樂公司訴由彰化縣警察局移送臺灣彰化地方法院檢察署檢察官偵查起訴。
    理  由
一、訊之被告甲○○對其右揭犯罪事實坦白承認，並有告訴人公司提出之著作物發行
    資料、中華民國商標註冊證、被告所製作之產品目錄二本與扣案光碟外包裝上印
    有仿冒商標圖樣之照片及現場照片共十七張及附表所示之盜版光碟扣案可相佐證
    ，被告上開犯行均堪認定，應依法予以論科。
二、按被告行為後，著作權法業經立法院修訂，並於九十二年七月九日經總統公布，
    而於同年、月十一日起生效，依新修訂之著作權法第九十一條之一規定，將原違
    反同法第八十七條第一項第二款明知為侵害著作權之物意圖營利而交付之犯行的
    處罰要件，區分為「意圖營利」與「非意圖營利」兩種，分別依修正後之同條第
    一項與第二項之規定處罰，且新法第九十一條之一第一項有關意圖營利而以移轉
    所有權之方法散布著作重製物而侵害他之著作財產權，具體明定其行為之態樣，
    此與舊法之規定固有不同，但仍有處罰原行為，而非廢除原處罰之規定，又新法
    第九十四條第一項之處罰，亦改為「處一年以上七年以下有期徒刑、得併科新台
    幣三十萬元上三百萬元以下罰金」，與舊法「處一年以上七年以下有期徒刑，得
    併科新台幣四十五萬元以下罰金」之規定亦有出入，顯有行為後，法律已有變更
    之情形，應依刑法第二條第一項規定之意旨，以決定如何適用法律，而修正後之
    第九十四條第一項所規定之處罰與舊法相比，二者有期徒刑之刑度並無不同，然
    新法有關得併科罰金之額度，顯較舊法規定之額度大為提高，是經新、舊法相比
    ，顯以舊法之規定較有利於被告，則依刑法第二條第一項但書規定之意旨，應優
    先適用舊著作權法之規定。故核被告甲○○所為，係犯舊著作權法第九十四條、
    第九十三條第三款及第八十七條第二款之侵害他人之著作財產權罪及商標法第六
    十三條之販賣仿冒商品罪。其先後多次販賣仿冒商品犯行，時間緊接，所犯構成
    要件相同，顯係基於概括犯意反覆為之，為連續犯，應論以一罪。又被告經營電
    動玩具軟體專賣店，卻自開店不久起，迄為警查獲前止，均持續在店內販賣盜版
    光碟，顯係以常業之犯意，販售交付侵害他人著作權之光碟片，係犯著作權法第
    九十四條之以犯同法第九十三條第三款、八十七條第二款之常業罪；又被告以一
    行為同時犯上開表彰特定商品來源並信譽之商標法第六十三條之罪及著作權法第
    九十四條之意圖營利而交付常業罪，係一行為所犯，為想像競合犯，應從一重著
    作權法第九十四條之意圖營利而交付常業罪處斷。爰審酌被告犯罪之動機、目的
    、方法、手段、品行、所得利益、所生危害暨犯後態度等一切情狀，量處如主文
    所示之刑，以示懲儆。末查被告前雖曾受有期徒刑以上刑之宣告及執行完畢，有
    臺灣彰化地方法院檢察署刑案資料查註紀錄表一紙在卷可稽，但其於前案執行完
    畢後，已逾五年始再犯本件之罪，本院審其經此教訓，應知警惕而無再犯之虞，
    所宣告之刑，認以暫不執行為適當，併予宣告緩刑四年，以勵自新。扣案之如附
    表所載之盜版遊戲光碟片及目錄二本，均係被告所有、供其犯本罪所用，此經被
    告供明在卷，應併依法宣告沒收。
三、據上論斷，應依刑事訴訟法第二百九十九條第一項前段、舊著作權法第九十四條
    、第九十三條第三款、第八十七條第二款、商標法第六十三條、刑法第十一條前
    段、第二條第一項但書、第五十五條、第七十四條第二款、第三十八條第一項第
    二款，判如主文。
本案經檢察官田德煙到庭執行職務。
中      華      民      國      九十二      年      八      月  十二    日
                                臺灣彰化地方法院刑事第一庭
                                    法      官  葛  永  輝
右正本證明與原本無異。
如不服本判決，應於判決送達後十日內向本院提出上訴狀( 須附繕本 )。
告訴人或被害人對於判決如有不服具備理由請求檢察官上訴者，其上訴期間之計算係
以檢察官收受判決正本之日期為準。
                                    法院書記官  施  惠  卿
中      華      民      國      九十二      年      八      月  十三    日
著作權法第九十四條
以犯第九十一條、第九十二條或第九十三條之罪為常業者，處一年以上七年以下有期
徒刑，得併科新台幣四十五萬元以下罰金。
著作權法第九十三條
有左列情形之一者，處二年以下有期徒刑，得併科新台幣十萬元以下罰金：
一、侵害第十五條至第十七條規定之著作人格權者。
二、違反第七十條規定者。
三、以第八十七條各款方法之一侵害他人之著作權者。
著作權法第八十七條
有左列情形之一者，除本法另有規定外，視為侵害著作權或製版權：
一、以侵害著作人名譽之方法利用其著作者。
二、明知為侵害著作權或製版權之物而散布或意圖散布而陳列或持有或意圖營利而交
    付者。
三、輸入未經著作財產權人或製版權人授權重製之重製物或製版物者。
四、未經著作財產權人同意而輸入著作原件或其重製物者。
五、明知係侵害電腦程式著作權之重製物而仍作為直接營利之使用者。
商標法第六十三條
明知為前條商品而販賣、意圖販賣而陳列、輸出或輸入者，處一年以下有期徒刑、拘
役或科或併科新台幣五萬元以下罰金。


司法院資訊處製作；財團法人民間司法改革基金會備份。
